【裁判字號】    92,訴,2394
【裁判日期】    921128
【裁判案由】    毒品危害防制條例
【裁判全文】
臺灣高雄地方法院刑事判決                        九十二年度訴字第二三九四號
    公  訴  人  臺灣高雄地方法院檢察署檢察官
    被      告  甲○○
右列被告因毒品危害防制條例案件，經檢察官提起公訴（九十二年度毒偵字第四七六
二號），因被告就被訴事實為有罪之陳述，經本院告知簡式審判程序意旨並聽取當事
人之意見後，合議庭裁定改依簡式審判程序審理，本院判決如左：
    主  文
甲○○連續施用第一級毒品，累犯，處有期徒刑壹年貳月。又連續施用第二級毒品，
累犯，處有期徒刑陸月。應執行有期徒刑壹年陸月。
    事  實
一、甲○○前於民國九十一年間，因妨害兵役案件，經臺灣高雄地方法院以九十一年
    度簡字第二六號判處有期徒刑三月，如易科罰金，以三百元折算一日確定，於九
    十二年二月八日執行完畢。
二、甲○○於八十九年間，因施用毒品案件，經裁定送觀察、勒戒後，無繼續施用毒
    品傾向，經臺灣高雄地方法院檢察署檢察官於八十九年九月六日，以八十九年度
    毒偵字第五八三九號為不起訴處分確定。復於九十年間，因施用毒品案件，經裁
    定送觀察、勒戒後，有繼續施用毒品之傾向，再經裁定送強制戒治，並提起公訴
    ，經臺灣高雄地方法院於九十一年十月二十九日，以九十一年度訴字第三０二三
    號分別判處有期徒刑一年、六月，應執行有期徒刑一年四月，提起上訴後，再經
    臺灣高等法院高雄分院於九十二年二月二十五日，以九十二年度上訴字第一五０
    號撤銷原判決，判處有期徒刑一年、六月，應執行有期徒刑一年四月確定。詎其
    仍不知悔改，復基於施用第一級毒品海洛因之概括犯意，自九十二年四間某日起
    至同年六月二十八日凌晨某時止，在不詳處所，連續施用第一級毒品海洛因多次
    。又基於施用第二級毒品安非他命之概括犯意，自九十二年四間某日起至同年六
    月二十八日凌晨某時止，在不詳處所，連續施用第二級毒品安非他命多次，嗣於
    九十二年六月二十八日凌晨二時許，在高雄市○○區○○路一八七０巷四十九號
    ，為警查獲。
三、案經高雄市政府警察局移送臺灣高雄地方法院檢察署檢察官偵查起訴。
    理  由
一、右揭事實，業據被告甲○○於本院審訊中供承明確，又被告於九十二年六月二十
    八日為警查獲後，經警採集其尿液送驗結果，呈嗎啡及甲基安非他命陽性反應，
    有高雄市立凱旋醫院九十二年七月九日高市凱醫檢字第０一一七二號煙毒尿液檢
    驗成績書、尿液採證代碼表各一紙在卷可稽，是被告上開自白，核與事實相符。
    又被告於八十九年間，因施用毒品案件，經裁定送觀察、勒戒後，無繼續施用毒
    品傾向，經臺灣高雄地方法院檢察署檢察官於八十九年九月六日，以八十九年度
    毒偵字第五八三九號為不起訴處分確定。復於九十年間，因施用毒品案件，經裁
    定送觀察、勒戒後，有繼續施用毒品之傾向，再經裁定送強制戒治，並提起公訴
    ，經本院於九十一年十月二十九日，以九十一年度訴字第三０二三號分別判處有
    期徒刑一年、六月，應執行有期徒刑一年四月，提起上訴後，再經臺灣高等法院
    高雄分院於九十二年二月二十五日，以九十二年度上訴字第一五０號撤銷原判決
    ，判處有期徒刑一年、六月，應執行有期徒刑一年四月確定等情，有臺灣高等法
    院被告全國前案紀錄表各一份在卷可佐，其因施用毒品案件，經觀察、勒戒後，
    為不起訴處分，再經觀察、勒戒及強制戒治，並經判處有期徒刑確定後，五年內
    又施用毒品，被告五年內三犯毒品危害防制條例第十條第一項、第二項之罪，事
    證明確，犯行應堪認定。
二、查海洛因、安非他命係毒品危害防制條例第二條第二項第一款、第二款所稱之第
    一級、第二級毒品，不得持有、施用。次按犯毒品危害防制條例第十條之罪者，
    檢察官應先將被告送勒戒處所觀察、勒戒，經觀察、勒戒後，認無繼續施用毒品
    傾向者，應由檢察官為不起訴處分；依此為不起訴處分後，五年內再犯第十條之
    罪，經送觀察、勒戒後，有繼續施用毒品傾向者，不適用前項之規定（即應依一
    般刑事訴訟程序予以起訴論罪科刑），此觀諸毒品危害防制條例第二十條第一項
    、第二項、第三項分別定有明文。本件被告前因施用毒品案件，經送觀察、勒戒
    後，為不起訴處分確定。復因施用毒品案件，經送觀察、勒戒及強制戒治，並經
    提起公訴，經判處應執行有期徒刑一年四月確定。其於五年內三犯毒品危害防制
    條例第十條第一項、第二項之罪，依前揭規定，自應予以論罪科刑，核其所為，
    係犯毒品危害防制條例第十條第一項之施用第一級毒品海洛因罪及同條第二項之
    施用第二級毒品罪。其各該次施用毒品前之各該次持有第一級、第二級毒品之行
    為，均為其各該次施用第一級、第二級毒品之犯行所吸收，均不另論罪刑。又被
    告多次施用第一級毒品海洛因、第二級毒品安非他命之行為，均時間緊接，所犯
    構成要件相同，顯係基於概括犯意為之，均為連續犯，均應論以一罪，並均加重
    其刑。被告所犯毒品危害防制條例第十條第一項之施用第一級毒品罪、同條例第
    十條第二項之施用第二級毒品罪間，犯意個別，行為互異，應分論併罰。又被告
    自九十二年四月間起至同年六月二十七凌晨二時止，施用第一級毒品海洛因、第
    二級毒品安非他命之行為雖未據起訴，然與前揭起訴判決有罪部分，有連續犯之
    裁判上一罪關係，依審判不可分原則，本院自應一併加以審理。另被告前於九十
    一年間，因妨害兵役案件，經本院以九十一年度簡字第二六號判處有期徒刑三月
    ，如易科罰金，以三百元折算一日確定，於九十二年二月八日執行完畢等情，有
    臺灣高等法院被告全國前案紀錄表一份在卷可按，其受有期徒刑執行完畢後，五
    年以內再犯有期徒刑以上之本罪，為累犯，應依法加重其刑，並與前揭連續犯之
    加重事由遞加之。爰審酌被告前已因施用毒品而經送觀察、勒戒及強制戒治，仍
    不知痛改前非，猶重蹈覆轍，施用毒品自殘其身，惟念其犯後坦承犯行，態度尚
    佳，知所悔悟等一切情狀，分別量處如主文所示之刑，並定應執行刑，以資懲儆
    。
據上論斷，應依刑事訴訟法第二百七十三條之一第一項、第二百九十九條第一項前段
，毒品危害防制法第十條第一項、第二項，刑法第十一條前段、第五十六條、第四十
七條、第五十一條第五款，判決如主文。
本案經檢察官乙○○到庭執行職務。
中      華      民      國     九十二     年    十一    月    二十八    日
                                  臺灣高雄地方法院刑事第六庭
                                      審判長法官    李政庭
                                            法官    何秀燕
                                            法官    蘇雅慧
右正本證明與原本無異。
如不服本判決，應於判決送達後十日內，向本院提出上訴狀。
                                          書記官    林誠桂
中      華      民      國     九十二     年    十一    月    二十八    日
附錄本案論罪科刑法條：
毒品危害防制條例第十條
施用第一級毒品者，處六月以上五年以下有期徒刑。
施用第二級毒品者，處三年以下有期徒刑。


司法院資訊處製作；財團法人民間司法改革基金會備份。
